臺灣新北地方法院民事判決      
                                    111年度訴字第1596號
原      告  湯佳燕
訴訟代理人  徐家福律師
被      告  楊承諺

上列當事人間請求損害賠償事件，於中華民國111年9月20日言詞
辯論終結，本院判決如下：
    主      文
被告應給付原告新臺幣壹佰參拾陸萬零捌佰元，及自中華民國一
百一十一年七月七日起至清償日止按週年利率百分之五計算之利
息。
訴訟費用由被告負擔。
本判決第一項於原告以新臺幣肆拾伍萬元為被告預供擔保後，得
為假執行；被告以新臺幣壹佰參拾陸萬零捌佰元為原告預供擔保
後，得免為假執行。
    事實及理由
壹、程序部分：被告經合法通知，未於言詞辯論期日到場，核無
    民事訴訟法第386條各款所列情形，爰依原告之聲請，由其
    一造辯論而為判決。
貳、當事人之主張：
一、原告方面：
    聲明：被告應給付原告新臺幣（下同）1,360,800元，及自
    起訴狀繕本送達翌日起至清償日止按週年利率百分之五計算
    之利息。原告願供擔保，請准宣告假執行。
　　其陳述及所提出之證據如下：
（一）被告明知金融帳戶係攸關個人信用之專用物品，而依一般
      社會生活通常經驗，可預見將其所開立金融帳戶提供他人
      ，常與財產犯罪密切相關，竟仍容任其金融帳戶提款卡、
      提款密碼可能被不法份子用以犯罪結果之發生，而基於幫
      助他人實行詐欺取財犯罪之不確定故意，於民國109年11
      月間某日，在桃園市桃園區觀光夜市，將其所開立永豐商
      業銀行帳號00000000000000號帳戶（下稱永豐銀行帳戶）
      、臺灣銀行帳號000000000000號帳戶（下稱臺灣銀行帳戶
      ）之存摺、提款卡及密碼，提供予真實姓名年籍不詳、綽
      號「小奇」之詐欺集團成年成員使用，幫助該詐欺集團成
      員從事詐欺取財之犯行。嗣該詐欺集團取得上開帳戶資料
      後，於刑事判決書附表所示之時間向如附表所示之人施以
      如附表所示之詐術，致其等均陷於錯誤，而將附表所示之
      款項匯入上開帳戶中，該些款項旋遭詐欺集團成員提領殆
      盡，經臺灣新北地方法院110年度審易字第1705號刑事判
      決在案（證一）。
（二）按因故意或過失，不法侵害他人之權利者，負損害賠償責
      任；故意以背於善良風俗之方法，加損害於他人者，亦同
      ，民法第184條第1項定有明文。被告有前開詐欺取財罪之
      行為，已如前述，自屬故意以背於善良風俗之方法加損害
      於他人之行為，原告爰依民法第184條第1項後段規定，請
      求被告負侵權行為損害賠償責任，應屬有據。再本件原告
      請求損害賠償之債務，係無確定期限之給付，依民法第22
      9條第2項規定，被告在受原告催告而未為給付時，始負遲
      延責任，其經債權人起訴而送達訴狀，或依督促程序送達
      支付命令，或為其他相類之行為，與催告有同一之效力，
      並得依民法第233條規定，自被告給付遲延時起，請求依
      民法第203條法定利率計算之遲延利息。
二、被告方面：被告經合法通知，未於言詞辯論期日到場，亦未
    提出準備書狀作何聲明或陳述。
參、得心證之理由：
一、原告主張被告提供其於銀行開立之帳戶及提款卡、密碼等給
    詐騙集團使用，於原告遭受詐騙集團詐騙後，將被詐騙款項
    匯入被告所提供予詐騙集團使用之銀行帳戶內，被告之行為
    係幫助詐騙集團犯罪之行為，並使原告受有損害等語。經查
    ，被告上開行為所涉及刑事責任部分，前經檢察官偵查終結
    ，提起公訴，經本院刑事庭於110年12月10日判處本件被告
    「楊承諺幫助犯詐欺取財罪，累犯，處有期徒刑陸月，如易
    科罰金，以新臺幣壹仟元折算壹日。」在案，依據該刑事判
    決認定之本件被告之犯罪事實為：「一、楊承諺明知金融帳
    戶係攸關個人信用之專用物品，而依一般社會生活通常經驗
    ，可預見將其所開立金融帳戶提供他人，常與財產犯罪密切
    相關，竟仍容任其金融帳戶提款卡、提款密碼可能被不法份
    子用以犯罪結果之發生，而基於幫助他人實行詐欺取財犯罪
    之不確定故意，於民國109年11月間某日，在桃園市桃園區
    觀光夜市內，將其所開立永豐商業銀行帳號00000000000000
    號帳戶（下稱永豐銀行帳戶）、臺灣銀行帳號000000000000
    號帳戶（下稱臺灣銀行帳戶）之存摺、提款卡及密碼，提供
    予真實姓名年籍不詳、綽號「小奇」之詐欺集團成年成員使
    用，幫助該詐欺集團成員從事詐欺取財之犯行。嗣該詐欺集
    團取得上開帳戶資料後，於附表所示之時間向如附表所示之
    人施以如附表所示之詐術，致其等均陷於錯誤，而將附表所
    示之款項匯入上開帳戶中，該些款項旋遭詐欺集團成員提領
    殆盡。二、案經湯佳燕訴由臺中市政府警察局第一分局、張
    家瑜訴由新北市政府警察局新店分局、蔡思姮訴由臺北市政
    府警察局中山分局、林靖峯訴由基隆市警察局第四分局、劉
    達謚訴由高雄市政府警察局林園分局報告臺灣新北地方檢察
    署檢察官偵查起訴及移送併辦。」等情，關於本件原告部分
    之犯罪事實為：「詐欺集團成員於109年11月3日起，以通訊
    軟體LINE暱稱「趙雲鵬」聯繫湯佳燕，佯稱投資博弈平台可
    獲取利潤云云，致湯佳燕陷於錯誤，而依指示匯款。109 年
    12月3日13時39分許網路匯款136萬800元。（至）被告之永
    豐銀行帳戶」（詳如刑事判決附表編號一所載犯罪事實），
    此有臺灣新北地方法院110年度審易字第1705號刑事判決影
    本在卷可參，並經本院調取該刑事案件卷宗核閱屬實，則原
    告此部分主張自堪信為真實。
二、按「因故意或過失，不法侵害他人之權利者，負損害賠償責
    任。故意以背於善良風俗之方法，加損害於他人者亦同。」
    、「數人共同不法侵害他人之權利者，連帶負損害賠償責任
    。不能知其中孰為加害人者亦同。」、「造意人及幫助人，
    視為共同行為人。」，民法第184條第1項、第185條第1項及
    第2項分別定有明文。本件原告雖係受詐騙集團之第三人之
    詐騙而匯出款項，並非由本件被告對原告實施詐術，而使原
    告受詐欺而匯出款項，本件被告之行為乃係幫助第三人詐欺
    原告財物之行為，已如前述，然依前揭民法第185條第2項規
    定，幫助人亦視為共同行為人，仍應對被害人負侵權行為損
    害賠償責任，則原告主張依侵權行為之法律關係，請求被告
    賠償其損害，乃屬可採。
三、按給付無確定期限者，債務人於債權人得請求給付時，經其
    催告而未為給付，自受催告時起，負遲延責任。其經債權人
    起訴而送達訴狀，或依督促程序送達支付命令，或為其他相
    類之行為者，與催告有同一之效力；又按遲延之債務，以支
    付金錢為標的者，債權人得請求依法定利率計算之遲延利息
    。但約定利率較高者，仍從其約定利率；應付利息之債務，
    其利率未經約定，亦無法律可據者，週年利率為百分之五；
    民法第229條第2項、第233條第1項、第203條分別定有明文
    。則原告起訴請求被告賠償其損害，並請求被告應併賠償自
    起訴狀繕本送達被告翌日即111年7月7日起至清償日止按法
    定利率週年利率百分之五計算之利息等節，亦堪以採取。
四、綜上所述，原告主張依據侵權行為損害賠償之法律關係，請
    求被告賠償其1,360,800元及自起訴狀繕本送達被告翌日即1
    11年7月7日起至清償日止按法定利率年息百分之五計算之遲
    延利息等節，為有理由，應予准許。
肆、假執行之宣告：原告陳明願預供擔保聲請宣告假執行，經核
    無不合，爰酌定相當金額准許之；被告部分依民事訴訟法第
    392條第2項規定，依職權宣告被告於預供擔保後，免為假執
    行。
伍、本件事證已臻明確，兩造其餘主張及攻擊防禦方法與證據，
    經本院斟酌後，與本件判決結果已不生影響，故不一一論列
    ，附此敘明。
陸、結論：原告之訴為有理由，依民事訴訟法第385條第1項前段
    、第78條、第390條第2項、第392條第2項，判決如主文。
中　　華　　民　　國　　111 　年　　10　　月　　18　　日
　　　　　　　　　民事第六庭  法　官　許瑞東
以上正本係照原本作成
如對本判決上訴，須於判決送達後20日內向本院提出上訴狀。如
委任律師提起上訴者，應一併繳納上訴審裁判費。
中　　華　　民　　國　　111 　年　　10　　月　　18　　日
                              書記官  曾怡婷